臺灣板橋地方法院刑事判決　　　　　　　　　　　　　九十三年度訴字第七四四號
　　公　訴　人　臺灣板橋地方法院檢察署檢察官
　　被　　　告　甲○○
　　　　　　　　　　　　（另案於臺灣臺北監於執行中）
右列被告因違反毒品危害防制條例案件，經檢察官提起公訴（九十三年度毒偵字第一
六０一號），本院合議庭以裁定進行簡式審判程序，判決如左：
    主  文
甲○○連續施用第一級毒品，處有期徒刑壹年。
    事  實
一、甲○○前因施用毒品案件，先後經臺灣臺北地方法院及臺灣士林地方法院以裁定
    將其送往勒戒處所觀察、勒戒後，均認無繼續施用毒品之傾向，而由臺灣臺北地
    方法院檢察署檢察官及臺灣士林地方法院檢察署檢察官分別於民國（下同）八十
    八年一月五日及八十八年十二月二十八日，以八十八年度偵字第六九號及八十八
    年度毒偵字第一二五八號為不起訴處分確定；復因施用第一級毒品案件，經檢察
    官提起公訴，而由本院以八十九年度訴字第八○七號判處有期徒刑七月確定（該
    刑期嗣與甲○○所另犯之偽造文書、違反槍砲彈藥刀械管制條例等案件所宣告之
    有期徒刑合併定其應執行刑，經入監服刑後曾獲假釋出監，惟嗣遭撤銷假釋，現
    正執行殘餘之刑期，故於本案上尚不構成累犯）。詎甲○○仍不知悔改，明知海
    洛因及安非他命分別為毒品危害防制條例第二條第二項第一款、第二款所規定之
    第一級毒品及第二級毒品，竟基於施用第一級毒品海洛因及第二級毒品安非他命
    之概括犯意，自九十二年十二月中旬某日起，在其當時所承租位於臺北新莊市○
    ○路十號一樓租處，以將海洛因粉末加水稀釋後再以針筒注射入體內之方式，及
    以海洛因粉末摻合安非他命粉末同置於玻璃球吸食器內，加熱燒烤而吸食其煙霧
    之方式，連續多次單獨施用第一級毒品海洛因及同時施用第一級毒品海洛因與第
    二級毒品安非他命；其於本件為警查獲前最後一次以針筒施打海洛因之時間，係
    在九十三年一月十五日之日間某時，而其於查獲前最後一次以吸食器同時施用海
    洛因及安非他命之時間，則係在九十三年一月十三日或十四日之日間某時；甲○
    ○以上述方式施用毒品，海洛因部分約每日施用一次，安非他命部分約一至二週
    施用一次。嗣於九十三年一月十六日下午四時五十五分許，為警於甲○○上址租
二、案經臺北市政府警察局移請臺灣板橋地方法院檢察署檢察官偵查起訴。
    理  由
一、右揭事實，業據被告甲○○於本院審理時坦白承認；且被告於九十三年一月十六
    日下午四時五十五分許為警查獲後所採集之尿液，經送請臺灣檢驗科技股份有限
    公司以酵素免疫分析法初步檢驗、氣象層析質譜儀法確認檢驗之檢驗結果，確呈
    鴉片類及安非他命類陽性反應，有該公司出具之濫用藥物尿液檢驗報告一紙附卷
    可稽，足認被告前開自白，核與事實相符。又被告前因施用毒品案件，先後經臺
    灣臺北地方法院及臺灣士林地方法院以裁定將其送往勒戒處所觀察、勒戒後，均
    認無繼續施用毒品之傾向，而由臺灣臺北地方法院檢察署檢察官及臺灣士林地方
    法院檢察署檢察官分別以八十八年度偵字第六九號及八十八年度毒偵字第一二五
    八號為不起訴處分確定；復因施用第一級毒品案件，經檢察官提起公訴，而由本
    院以八十九年度訴字第八○七號判處有期徒刑七月確定，此亦有臺灣高等法院被
    告全國前案紀錄表、本院八十九年度訴字第八○七號刑事判決書各一份在卷可參
    ；本件事證明確，被告施用毒品犯行，堪以認定。
二、按海洛因及安非他命分別為毒品危害防制條例第二條第二項第一款、第二款所規
    定之第一級毒品及第二級毒品。核被告施用海洛因之行為，係犯毒品危害防制條
    例第十條第一項之施用第一級毒品罪，其施用安非他命之行為，係犯毒品危害防
    制條例第十條第二項之施用第二級毒品罪；其施用前後持有第一級毒品海洛因、
    第二級毒品安非他命之低度行為，應為其施用之高度行為所吸收，均不另論罪。
    被告多次施用海洛因及多次施用安非他命之犯行，均係時間緊接，手法相同，所
    犯係構成要件相同之罪，顯係基於概括之犯意反覆為之，均為連續犯，應依刑法
    第五十六條規定以一罪論，並均加重其刑；公訴人雖僅就被告於九十三年一月十
    六日下午四時五十五分許為警查獲採集尿液前二十六小時及九十六小時內，分別
    施用第一級毒品海洛因及第二級毒品安非他命之犯行提起公訴，惟被告其餘施用
    海洛因及安非他命之犯行，既與上開經起訴論罪之犯行間有連續犯之裁判上一罪
    關係，為起訴之效力所及，本院自得併予審理，附此敘明。又被告以一行為同時
    施用第一級毒品海洛因及第二級毒品安非他命，觸犯構成要件相異之施用第一級
    毒品罪及施用第二級毒品罪，為想像競合犯，應依刑法第五十五條規定，從一較
    重之施用第一級毒品罪處斷；公訴人認被告所犯上開二罪，應予分論並罰，尚有
    未洽，併予敘明。爰審酌被告前已因施用毒品而受不起訴處分之寬典，復經法院
    論罪科刑，猶不能斷絕毒癮而一再施用，顯見其自制力薄弱，惟其施用毒品僅屬
    自殘行為，對於他人之法益尚無直接之侵害，及其犯後坦承犯行，態度尚稱良好
    等一切情狀，量處如主文所示之刑，以資懲儆。
據上論斷，應依刑事訴訟法第二百七十三條之一第一項、第二百九十九條第一項前段
，毒品危害防制條例第十條第一項、第二項，刑法第十一條前段、第五十六條、第五
十五條，判決如主文。
本案經檢察官魏正杰到庭執行職務
中　　　華　　　民　　　國　　　九十三　　　年　　九　　月　　二十二　　日
      　　　　　　　　　　　　　　　　　臺灣板橋地方法院刑事第六庭
      　　                                  審判長法　官  高玉舜
      　　　　　　　　　　　　　　　　　　　　　　法　官　朱嘉川
      　　　　　　　　　　　　　　　　　　　　　　法　官　劉景宜
右正本證明與原本無異。
如不服本判決，應於判決送達後十日內，向本院提出上訴狀。
        　                                        書記官  劉育君
中　　　華　　　民　　　國　　　九十三　　　年　　九　　月　　二十七　　日
附錄本案論罪科刑法條全文：
修正後毒品危害防制條例第十條第一項、第二項
施用第一級毒品者，處六月以上五年以下有期徒刑。
施用第二級毒品者，處三年以下有期徒刑。
